# 非同一控制下企业合并原商誉调整

提问人：aizhishenl 时间：2022-12-07 10:28:56
请教版主，非同控情况下，对于被合并方原来持有的商誉不予考虑，本次合并确认的商誉为重新计算的对被合并方形成的商誉。
那么在编制试算的时候，是在被合并方原有报表上根据评估情况对资产进行调整，请问将被合并方原持有的商誉下账的时候，对方科目还是资本公积（不够的话调整留存收益）这样吗？
我问了我们项目经理，说不一定是调整资本公积，也有可能评估的时候将这部分商誉重新划分到其他资产了，有点不太理解，那做合并抵消分录的时候，商誉下账对方科目到底是什么，如果评估调到了固定资产，那对方科目是固定资产？
但是我怎么确定评估是调到了哪里呢，也有可能调了不止一个科目，那最简单的调整方法是不是还是冲资本公积，反正最后资本公积算总数。
网上也没找到相关的案例，如果版主有空能提供一个案例，感激不尽！谢谢！

回答人：chenyiwei
商誉理论上不会调整到其他可辨认资产中。在编制抵销分录时，可贷记被购买方自身合并报表中原有商誉金额，并根据本次购买日的评估结果与其自身合并报表层面各项资产、负债原账面价值之间的差额相应调整各项资产、负债价值，调整后的净资产与长期股权投资成本相抵销，差额即为本企业合并报表层面与本次企业合并相关的商誉。